臺灣高等法院臺中分院民事判決
111年度金簡易字第23號
原      告  林隆惠  
被      告  廖期彥  
上列當事人間請求損害賠償事件，原告提起刑事附帶民事訴訟，
經本院刑事庭裁定移送前來（111年度附民字第155號），本院於
民國111年11月23日言詞辯論終結，判決如下：
    主  文
被告應給付原告新臺幣10萬元。
    事實及理由
一、原告主張：被告可預見將金融帳戶交予他人使用，可能幫助詐
    欺集團以詐欺社會大眾轉帳或匯款至該帳戶，且其所提供之
    金融帳戶將來可幫助詐欺集團切斷資金金流以隱匿詐欺犯罪所得之
    去向及所在而進行洗錢，竟基於即使發生亦不違反本意之幫助
    詐欺取財及幫助一般洗錢之犯意，於民國109年9月初某日(9
    月7日以前)，在臺中市東勢區之統一超商欣東店，以寄送包
    裹之方式，將其所申設兆豐國際商業銀行帳號：000-000000
    00000號帳戶（下稱系爭帳戶）之金融卡等資料，交付予真
    實姓名年籍不詳之詐欺集團成員，並告知密碼，而以此方式
    幫助該詐欺集團成員從事詐欺、洗錢犯罪。嗣該詐欺集團成
    員取得上開金融帳戶資料後，即共同意圖為自己不法之所有
    ，基於詐欺取財及一般洗錢之犯意聯絡，於109年9月7日11
    時12分許，佯裝「○○○機肥生產合作社」之「林老闆」，透
    過LINE向原告佯稱：盼借貸資金等語，使原告陷於錯誤，而
    於109年9月7日中午12時3分許匯款新臺幣（下同）10萬元至
    系爭帳戶內，再由詐欺集團成員持系爭帳戶金融卡提領，以
    製造資金斷點並隱匿詐欺犯罪所得之去向及所在。被告所為
    致原告受有10萬元之損害，爰依民法第184條第1項侵權行為
    之法律關係，求為命被告如數給付。
二、被告則以：對於臺灣臺中地方法院111年度金訴字第102號刑
    事判決(下稱系爭刑事一審判決）所認定之犯罪事實不爭執
    （本院卷63頁），但伊並非犯罪集團的成員，伊是被犯罪集
    團騙了金融卡，伊知道伊有犯錯，但是伊並沒有詐騙原告等
    語，資為抗辯。並聲明：原告之訴駁回。　
三、得心證之理由： 
(一)原告主張於上開時間遭詐騙集團詐騙，將10萬元轉入系爭帳
    戶之事實，業經系爭刑事一審判決認定被告幫助詐欺取財罪
    及幫助洗錢罪(從一重之幫助洗錢罪處斷)而判刑在案，復經
    本院刑事庭111年度金上訴字第1120號刑事判決(下稱系爭刑
    事二審判決）駁回被告之上訴而確定，有系爭刑事一、二審
    判決可稽（本院卷5-18頁），被告就系爭刑事一審判決所認
    定之犯罪事實亦不爭執，原告之主張，自堪信為真實。
(二)按因故意或過失，不法侵害他人之權利者，負損害賠償責任
    ；數人共同不法侵害他人之權利者，連帶負損害賠償責任，
    民法第184條第1項前段、第185條第1項分別定有明文。而數
    人共同不法侵害他人之權利者，對於被害人所受損害之所以
    應負連帶賠償，係因數人之行為共同構成違法行為之原因或
    條件，因而發生同一損害，具有行為關連共同性之故，是以
    ，加害人於共同侵害權利之目的範圍內，各自分擔實行行為
    之一部，而互相利用他人之行為，以達其目的，仍不失為共
    同侵權行為人，而應對於全部所發生之結果，連帶負損害賠
    償責任。本件被告提供帳戶供詐欺集團使用，縱未全程參與
    詐騙原告之過程及取得犯罪所得，然其與詐欺集團其餘成員
    彼此利用他人之行為，以達其詐害原告之目的，仍應為共同
    侵權行為人，自應與其他詐欺集團成員，就原告所受全部損
    害10萬元，負連帶賠償責任。被告辯稱伊並非犯罪集團的成
    員，伊並沒有詐騙原告云云，尚非可採。從而，原告主張被
    告應負侵權行為損害賠償責任，請求被告賠償10萬元，洵屬
    有據。
四、綜上所述，原告依侵權行為之法律關係，請求被告給付10萬
    元，為有理由，應予准許。又本件為刑事附帶民事訴訟，依
    法毋庸繳納裁判費，且移送至民事庭後，亦未增生任何訴訟
    費用，爰不為訴訟費用負擔之諭知，併予敘明。
五、據上論結，本件原告之訴為有理由，爰判決如主文。
　　
中　　華　　民　　國　　111 　年　　12　　月　　7 　　日
                  民事第八庭    審判長法　官  杭起鶴
　　　　　　　　　　　　　　          法　官  黃裕仁
　　　　　　　　　　　　　　　        法　官  蔡建興
　　　　　　　　　　　　　　　　　　　              
正本係照原本作成。       
不得上訴。                         
                                      書記官  詹雅婷
　　　　　　　　　　　　　　　　　　　
中　　華　　民　　國　　111 　年　　12　　月　　7 　　日